【裁判字號】    88,訴,1865
【裁判日期】    890607
【裁判案由】    給付貨款
【裁判全文】
臺灣板橋地方法院民事判決  八十八年度訴字第一八六五號
    原      告  甲○○
    被      告  乙○○
右當事人間請求給付貨款事件，本院判決如左：
    主    文
被告應給付原告新台幣柒拾壹萬元及自民國八十八年十一月七日起至清償日止，按週
年利率百分之五計算之利息。
訴訟費用由被告負擔。
本判決於原告以新台幣貳拾萬柒仟元供擔保後，得假執行。
    事    實
甲、原告方面：
  一、聲明：求為判決如主文第一項所示，並陳明願供擔保為請准宣告假執行。
  二、陳述：被告於民國八十六年八月十九日在大陸廣州向原告購買康朋斯牌發電機
      二部，原約定價款為新台幣（下同）一百十五萬三千元，由被告負責出口，交
      貨時先給付五十萬元現金，餘款以支票支付，惟被告僅給付三十萬元現金，又
      因其無法將發電機出口，雙方遂同意解除契約，原告依約退還被告先前所支付
      之三十萬元貨款後，被告並未交還機器，經原告催告，被告又表示願意購買，
      其先交付如附表編號一之支票給原告，惟經屆期提示不獲兌現，原告再找被告
      處理，於八十七年二月間，被告又主張機器有瑕疵且放置過久曾花錢修理，原
      告同意扣除修理費用後，兩造遂重新約定價款為一百十四萬元，嗣被告再交付
      如附表編號二、三所示之支票予原告，惟上開二紙支票經提示亦均遭退票，被
      告便另再交付總額為四十三萬元之支票予原告，此部分業經提示兌現，惟七十
      一萬元部分被告則迄未給付，屢經催討亦置之不理。被告在取得機器後，從未
      告知原告已將機器轉賣予第三人或有何問題存在，原告否認所交付之機器有瑕
      疵，如係因機器有瑕疵，附表編號一之支票因此才會退票，被告何以會再開立
      四十三萬元之支票支付其餘貨款，故被告所言不實。為此，依買賣之法律關係
      ，請求被告給付所餘貨款七十一萬元及自起訴狀繕本送達翌日起至清償日止，
      按週年利率百分之五計算之利息等語。
  三、證據：提出支票及退票理由單各三紙、存摺登錄資料影本一份為證。
乙、被告方面：被告未於最後言詞辯論期日到場，據其以前到庭所為聲明及陳述如下
    ：
  一、聲明：原告之訴及假執行之聲請均駁回。
  二、陳述：被告自認確實有向原告購買系爭機器，且尚積欠七十一萬元之貨款未為
      給付。惟此係因機器有瑕疵，查被告於八十六年八月底拆機後，經試機方知機
      器有瑕疵，且發電機自動發電開關及汽缸活塞亦均被偷走，被告花費二十四萬
      元修理，而被告在向原告購買系爭機器後又轉賣給另一大陸廠商，該面額七十
      一萬元之支票為買主所開立，因為機器無法使用才會退票，而被告在該紙支票
      退票前所交付予原告之支票均已兌現。
丙、本院依職權向彰化商業銀行士林分行天母辦事處函詢附表編號一之支票提示情形
    。
  理    由
一、被告經合法通知，未於最後言詞辯論期日到場，核無民事訴訟法第三百八十六條
    所列各款情形之一，爰依原告之聲請，由其一造辯論而為判決，合先敘明。
二、本件原告起訴主張：被告於八十六年八月十九日向原告購買康朋斯牌發電機二部
    ，原約定價款為一百十五萬三千元，由被告負責出口，惟因其無法將發電機出口
    ，雙方遂同意解除契約，原告依約返還被告先前所支付之三十萬元貨款後，被告
    並未交還機器，經原告催告，被告又表示願意購買，其先交付如附表編號一之支
    票給原告，惟經屆期提示不獲兌現，原告再找被告處理，於八十七年二月間，被
    告又主張機器有瑕疵且放置過久曾花錢修理，兩造遂重新約定價款為一百十四萬
    元，嗣被告再交付如附表編號二、三所示之支票予原告，惟經提示亦均遭退票，
    被告便另再交付總額為四十三萬元之支票予原告，此部分業經提示兌現，惟七十
    一萬元部分被告則迄未給付，屢經催討亦置之不理。原告否認所交付之機器有瑕
    疵，如係因機器有瑕疵，面額七十一萬元之支票因此才會退票，被告何以會再開
    立四十三萬元之支票支付其餘貨款，故被告所言不實。為此，依買賣之法律關係
    ，請求被告給付所餘貨款七十一萬元及自起訴狀繕本送達翌日起至清償日止，按
    週年利率百分之五計算之利息等語。
三、被告固自認向原告購買系爭機器，尚積欠原告七十一萬元貨款未為給付無訛，惟
    以被告已將上開機器轉賣予第三人，因原告所交付之系爭機器有瑕疵無法使用，
    該機器之買主才會使所交付之附表編號一之支票退票，其餘貨款均係在上開支票
    退票前即已交付云云資為抗辯。
四、經查，原告主張被告向其購買康朋斯牌發電機二部，貨款尚餘七十一萬元迄未給
    付之事實，業據其提出合同一紙、支票一紙、存證信函影本一件等為證，並為被
    告自認無訛，自堪採信為真實。又查，被告所交付予原告如附表編號一之支票，
    經原告於八十六年十一月二十日提示不獲兌現，業經本院向彰化商業銀行士林分
    行天母辦事處函詢屬實，此有函文暨退票理單一紙在卷可稽。而附表編號二、三
    之支票面額共計四十三萬元，係分別於八十七年二月十八日、同年三月十六日經
    提示而遭退票，亦有退票理由單影本二紙附卷可查，嗣該四十三萬元不獲兌現部
    分，被告又分別交付面額十萬元之支票四紙及面額三萬元之支票一紙以為支付，
    發票日則分別為八十七年四月三十日、同年五月三十日、同年六月三十日、同年
    七月三十日、同年八月十五日，亦有存摺登錄資料影本一份在卷可查，足認被告
    在附表編號一之支票退票後，其後仍再行支付四十三萬元之貨款予原告，是被告
    抗辯係先行給付四十三萬元後，因系爭機器有瑕疵，買主才會使附表編號一之支
    票退票云云，顯不足採。兩造於八十七年二月間既已就系爭機器之價款扣除修理
    費用後再次達成協議，且被告在附表編號一之支票退票後，仍依約給付四十三萬
    元，其於原告提起本件訴訟請求給付買賣價金時始為瑕疵抗辯，然又未舉證以實
    其說，故被告所為瑕疵抗辯，尚屬無據。
五、從而，原告本於兩造間之買賣關係，請求被告給付所餘貨款七十一萬元及自起訴
    狀繕本送達翌日即八十八年十一月七日起至清償日止，按週年利率百分之五計算
    之利息，為有理由，應予准許。
六、原告陳明願供擔保以代釋明聲請宣告假執行，經核於法尚無不合，爰酌定相當擔
    保金額准許之。
七、本案論證已臻明確，兩造其餘主張、陳述及所提之證據暨攻擊防禦方法，均與本
    案判斷結果無影響，毋庸再予一一審酌，附此敘明。
八、結論：本件原告之訴為有理由，依民事訴訟法第三百八十五條第一項前段、第七
    十八條、第三百九十條第二項，判決如主文。
中      華      民      國    八十九    年      六      月      七     日
                                臺灣板橋地方法院民事第二庭
~B法      官  王士珮
右為正本係照原本作成
如對本判決上訴，須於判決送達後廿日內向本院提出上訴狀
中      華      民      國    八十九    年      六      月      七      日
~B法院書記官  李永南
~F0
~T40
附表：
┌──┬─────────┬──────┬──────────┬──────────┬─────────┐
│編號│  發  票  人      │  面    額  │     發  票  日     │    退   票  日     │   付  款  人     │
├──┼─────────┼──────┼──────────┼──────────┼─────────┤
│ 一 │賜吉企業有限公司  │ 七十一萬元 │八十六年十一月二十日│八十六年十一月二十日│彰化商業銀行士林分│
│    │徐文豊            │            │                    │                    │行天母辦事處      │
├──┼─────────┼──────┼──────────┼──────────┼─────────┤
│ 二 │林篇              │   二十萬元 │八十七年二月十五日  │八十七年二月十八日  │中國信託商業銀行公│
│    │                  │            │                    │                    │館分行            │
├──┼─────────┼──────┼──────────┼──────────┼─────────┤
│ 三 │林篇              │ 二十三萬元 │八十七年三月十五日  │八十七年三月十六日  │中國信託商業銀行公│
│    │                  │            │                    │                    │館分行            │
└──┴─────────┴──────┴──────────┴──────────┴─────────┘


司法院資訊處製作；財團法人民間司法改革基金會備份。
